# 收购亏损企业账务处理

提问人：shaw156 时间：2020-05-08 10:54:00
B公司注册资本 100 万，股东甲认缴及实缴金额 100 万，A公司收购B公司90%股份，收购价格 60 万，收购时，B公司亏损-100万
A公司账务处理：
借：长期股权投资 60 万
贷：银行存款 60 万
B公司账务处理：
借：实收资本-甲 90 万
贷：实收资本-A公司 90 万
股东甲账务处理：
借：银行存款 60 万
借：投资收益 30 万
贷：长期股权投资-B公司 90 万
A公司合并报表时，B公司亏损-90万：
借：实收资本-B公司 100 万
借：未分配利润 -90万
借：资本公积 51 万
贷：长期股权投资-B公司 60 万
贷：少数股东权益 1 万（100-90）*10%
请大神指正账务处理有误之处！

回答人：chenyiwei
从你说的情况看，A合并B应当是非同一控制下合并，则应在购买日对A的可辨认净资产按公允价值进行初始计量，并确认商誉。合并报表层面不应有资本公积变动的影响。